---
title: "python_test"
output: document
---
# basic mathematical tests including input, formatted strings and custom functions

``` {python}

def add(x, y):
  return x + y

def multiply(x, y):
  return x * y

def subtract(x, y):
  return x - y

def divide(x, y):
  return x/y

def combined(x, y, z):
  x  = x + y
  y = y - x
  return(((x - y) * z) / x)


x = input('x:')
y = input('y:')
print(f"{x} + {y} = {add(x, y)}")
print(f"{x} * {y} = {multiply(int(x), int(y))}")
print(f"{x} - {y} = {subtract(int(x), int(y))}")
print(f"{x} / {y} = {divide(int(x), int(y))}")


```

# gebruik van python functies in R
```{r}
plus <- add(4,3)
keer <- multiply(4, 3)
gedeelddoor <- divide(10, 4)
min <- subtract(10, 4)

```


# gebruik van de numpy python library in R
In de code block hieronder staat een voorbeeld van de numpy python library die
een random waarde uit de array pakt. hierin wordt numpy volgens R syntax benaderd

```{r}
array <- c(1, 2, 3, 4, 5, 6, 7, 8, 9, 10, 20, 30, 40, 50, 60, 70, 80, 90, 100)
np <- import('numpy')

random <- np$random$randint(1, 19)
array
random
array[random]

```
# maken van een aranged array in python en bewerken in R
#fixme werkt nog niet goed!!!

# https://jakevdp.github.io/PythonDataScienceHandbook/02.03-computation-on-arrays-ufuncs.html


```{python}
import numpy as np

global aranged

aranged = np.arange(10) # 0 tot 9
print(aranged)

```
#FIXME deze werkt nog niet
```{r}
aranged[1][5] <- 100

```


#testen van pandas
importeren van data via python en aanpassing in R
```{python}
import pandas as pd

data = pd.read_csv("./data/test.csv")

```

```{r}
matplotlib <- import("matplotlib")
data$describe()

matplotlib$boxplot(data)



```
#testing matplotlib
FIXME twijfel of dit werkt

```{python}
import matplotlib.pyplot as plt

plt.boxplot(data)
plt.plot(data.Sex, data.Class)

```



